臺灣基隆地方法院刑事判決　　　　　　 100年度侵訴字第16號
公　訴　人　臺灣基隆地方法院檢察署檢察官
被　　　告　謝敏翔
指定辯護人　楊敏宏律師
被　　　告　許文憲
指定辯護人　游蕙菁律師
被　　　告　謝志清
指定辯護人　鄭文婷律師
上列被告因妨害性自主案件，經檢察官提起公訴（100 年度偵字
第2396號），本院判決如下：
    主  文
謝敏翔共同犯乘機性交罪，累犯，處有期徒刑陸年。
許文憲共同犯乘機性交罪，處有期徒刑伍年。
謝志清共同犯乘機性交罪，累犯，處有期徒刑伍年。
    事  實
一、謝敏翔前因搶奪案件，經本院以97年度訴字第575 號判決判
    處有期徒刑6 月確定，於民國98年3 月5 日因縮刑期滿執行
    完畢。另被告謝志清前因竊盜案件，經本院以97年度基簡字
    第792 號判決判處有期徒刑2 月確定，於98年1 月18日因縮
    刑期滿執行完畢。
二、謝敏翔與謝志清於100 年5 月28日下午，在基隆火車站旁國
    光客運車站前飲酒後，步行至基隆火車站大廳門外，見許文
    憲、0000-000000 （67年生，真實姓名年籍均詳卷，下稱甲
    女）與數名男子在該處飲酒，遂加入飲酒，其間甲女因不勝
    酒力而昏睡，嗣謝敏翔等人於同日下午5 時許，因遭基隆火
    車站人員驅趕，即改至基隆市○○區○○街7 號「萊爾富便
    利商店」前騎樓繼續飲酒，並由同行者協助將已陷入昏睡狀
    態之甲女攙扶至該處，嗣一同飲酒之其餘人先後離去，謝敏
    翔、許文憲及因酒醉致其辨識行為違法及依其辨識而行為之
    能力顯著降低之謝志清於同日下午6 時30分許，見甲女陷於
    泥醉，竟基於犯意聯絡，利用甲女不能抗拒之際，圍繞於甲
    女身旁，聯手脫去甲女所著之內、外褲後，由謝敏翔先行撫
    摸甲女之胸部及下體，許文憲及謝志清亦以手撫摸甲女之下
    體，謝敏翔復以手指插入甲女之性器來回抽動而為性交，許
    文憲及謝志清則在旁掰開甲女之大腿，並均以手撫摸甲女之
    下體，因謝敏翔、許文憲及謝志清所為上開行為遭行經該處
    之路人目睹，遂報警處理。警方到場後，於當日晚間8 時56
    分許，對謝志清實施呼氣酒精濃度測試，測得呼氣酒精濃度
    達每公升1.6 毫克，上情始為警所悉。
三、案經基隆市警察局移請臺灣基隆地方法院檢察署檢察官偵查
    起訴。
    理  由
壹、證據能力部分
一、按被告以外之人於偵查中向檢察官所為之陳述，除顯有不可
    信之情況者外，得為證據，刑事訴訟法第159 條之1 第2 項
    定有明文。經查，證人甲女、周明峰、吳玉然、王桂蘭、楊
    皖欣及同案被告謝敏翔、許文憲於偵查中向檢察官所為之陳
    述，業經具結，且自筆錄內容觀之，並無不正取供之情事，
    而無顯不可信之情況，依上開規定，自有證據能力。
二、次按被告以外之人於審判外之言詞或書面陳述，除法律有規
    定者外，不得作為證據；又被告以外之人於審判外之陳述，
    雖不符合刑事訴訟法第159 條之1 至第159 條之4 之規定，
    而經當事人於審判程序同意作為證據，法院審酌該言詞陳述
    或書面陳述作成時之情況，認為適當者，亦得為證據，而當
    事人、代理人或辯護人於法院調查證據時，知有上開不得為
    證據之情形，而未於言詞辯論終結前聲明異議者，視有前項
    之同意，刑事訴訟法第159 條第1 項及第159 條之5 分別定
    有明文。本件證人甲女、周明峰、吳玉然、王桂蘭、楊皖欣
    及同案被告許文憲、謝敏翔於警詢之證述，雖屬被告謝敏翔
    、許文憲本人以外之人於審判外之言詞陳述，然經本院於審
    判程序提示予被告謝敏翔、許文憲及辯護人並告以要旨，均
    經被告謝敏翔、許文憲及辯護人表示無意見，且未聲明異議
    ，又本院審酌上開證人詢問筆錄之記載，並無不正取供之情
    事，且證人於警詢時並無具結之可能，是就此等審判外言詞
    陳述作成時之情況，應認為適當；另本院卷附內政部警政署
    刑事警察局100 年7 月21日刑醫字第1000073384號鑑定書，
    雖係由警察機關委託鑑定，而屬被告謝敏翔以外之人於審判
    外之書面陳述，然經本院於審判程序提示予被告謝敏翔及辯
    護人並告以要旨，業據被告謝敏翔及辯護人表示無意見，且
    未聲明異議，又本院審酌上開鑑定書，係鑑定機關就自甲女
    身體及衣服採得之檢體與被告謝敏翔之唾液，進行DNA 型別
    鑑定後所得之結論，為科學鑑定之客觀結果，非屬他人所為
    之主觀評價，故就此審判外書面陳述作成時之情況，亦應認
    為適當，依前揭法條意旨，上開言詞及書面陳述均得援為本
    案證據。
貳、事實認定部分
    訊據被告謝敏翔固坦承其於上開時、地，利用甲女酒醉不能
    抗拒之際，以手撫摸甲女之胸部及下體，復以手指插入甲女
    之性器來回抽動而為性交等情；被告許文憲坦承其於上述時
    、地，見甲女酒醉不能抗拒，遂以手撫摸甲女之腰部等情；
    被告謝志清坦承其於上開時、地，確與被告謝敏翔、許文憲
    及甲女一同飲酒等情。惟被告謝敏翔否認曾脫去甲女所著之
    內、外褲，辯稱其在「萊爾富便利商店」前騎樓飲酒期間，
    突見甲女所著內、外褲遭人脫下，其始上前撫摸甲女之胸部
    及下體，不知何人脫去甲女之褲子等情；而被告許文憲、謝
    志清均否認有何乘機性交之犯行，被告許文憲辯稱其僅撫摸
    甲女之腰部，未碰觸甲女之下體，被告謝敏翔所為前述乘機
    性交行為與其無涉云云，被告謝志清辯稱其在基隆火車站大
    廳門外即已酒醉，對於之後發生情形均無所悉，其不知有無
    碰觸甲女身體云云，經查：
一、被告謝敏翔與謝志清於100 年5 月28日下午，在基隆火車站
    旁國光客運車站前飲酒後，步行至基隆火車站大廳門外，見
    被告許文憲、甲女與數名男子在該處飲酒，遂加入飲酒，其
    間甲女因不勝酒力而昏睡，嗣被告謝敏翔等人於同日下午5
    時許，因遭基隆火車站人員驅趕，即改至基隆市○○區○○
    街7 號「萊爾富便利商店」前騎樓繼續飲酒，並由同行者協
    助將已陷入昏睡狀態之甲女攙扶至該處，嗣一同飲酒之其餘
    人先後離去，被告謝敏翔於同日下午6 時30分許，見甲女陷
    於泥醉，即撫摸甲女之胸部及下體，復以手指插入甲女之性
    器來回抽動等情，業據被告謝敏翔坦認無誤（見臺灣基隆地
    方法院檢察署100 年度偵字第2396號偵查卷第9 頁反面至第
    11頁、第46、62至63頁，本院100 年度聲羈字第66號卷第5
    、6 頁、100 年7 月18日訊問筆錄第2 至4 頁、準備程序筆
    錄第2 頁），復經證人甲女、楊皖欣、周明峰、王桂蘭、吳
    玉然及同案被告許文憲於警詢及偵查中證述明確（見前開偵
    查卷第13頁反面至第15頁、第20頁反面至第21頁反面、第27
    至28、30至31、33至34、36至37、58至59、67至68、79至81
    、86頁）；又自甲女胸罩左罩杯採得之檢體與被告謝敏翔之
    Y 染色體DNA-STR 型別相符，不排除來自被告謝敏翔或與被
    告謝敏翔具有相同父系血緣關係之人，此有本院卷附內政部
    警政署刑事警察局100 年7 月21日刑醫字第1000073384號鑑
    定書可稽，另有現場照片（見前開偵查卷第23頁）及本院卷
    附警方據報到場後，現場錄影畫面之翻拍照片為佐，足認被
    告謝敏翔自承其於前揭時、地飲酒後，利用甲女酒醉之際，
    撫摸甲女之胸部及下體，並以手指插入甲女之性器來回抽動
    等情，應與事實相符。
二、被告謝敏翔、許文憲及謝志清固分別以前詞置辯，惟查：
（一）證人楊皖欣於偵查中證稱其於100 年5 月28日下午6 時30
      分許，在上開便利商店前之公車站牌等車，見被告謝敏翔
      、許文憲及謝志清圍住昏睡之甲女，被告謝敏翔脫去甲女
      所著褲子，其隨即撥打電話報警等情（見前開偵查卷第58
      至59頁）；證人周明峰證稱其於上開時間行經「萊爾富便
      利商店」，見甲女側躺於地面，褲子已褪至腳邊，被告謝
      敏翔以手指挖甲女之性器，並與在旁之被告許文憲、謝志
      清輪流撫摸甲女之下體，其中以被告謝敏翔撫摸之時間最
      久等情（見前開偵查卷第67至68頁）；證人王桂蘭具結證
      稱其於上述時間，行經前揭便利商店，見甲女靠臥牆壁，
      被告謝敏翔脫去甲女所著褲子，並將甲女雙腳打開，被告
      許文憲、謝志清則在旁協助褪去甲女褲子，其遂請路人報
      警，等待警員到場期間，被告謝敏翔、許文憲及謝志清均
      以手撫摸甲女下體，其中被告謝敏翔之動作最為大膽，而
      當被告謝敏翔將手指插入甲女之性器時，被告許文憲及謝
      志清在旁撫摸甲女下體外圍等情（見前開偵查卷第79至80
      頁）；證人吳玉然證述其於上開時間行經「萊爾富便利商
      店」，見被告謝敏翔、許文憲及謝志清一同脫下甲女所著
      褲子後，均以手撫摸甲女下體，當被告謝敏翔以手指插入
      甲女性器時，被告許文憲及謝志清在被告謝敏翔兩側，掰
      開甲女大腿，並撫摸甲女下體等情（見前開偵查卷第80頁
      ），足見證人楊皖欣、周明峰、吳玉然、王桂蘭所述情節
      互核均屬相符，且此等證人均係事發時行經前揭地點之路
      人，與被告謝敏翔、許文憲及謝志清均非相識，衡情，應
      無刻意設詞構陷被告謝敏翔、許文憲及謝志清之必要，堪
      認此等證人所述應屬可信；又證人周明峰、吳玉然及王桂
      蘭所述被告謝敏翔將手指插入甲女性器等情，核與被告謝
      敏翔坦認之情節相符，足信證人周明峰、吳玉然及王桂蘭
      對於事發經過記憶深刻，亦徵其等證述之內容堪以採信，
      是被告謝敏翔辯稱其未脫去甲女所著褲子云云，被告許文
      憲辯稱其未碰觸甲女下體云云，均非可採。再者，證人即
      同案被告謝敏翔於本院審理時亦具結證稱被告許文憲及謝
      志清於上開時、地，均曾撫摸甲女之下體等情（見本院審
      判筆錄第17頁），因謝敏翔與被告許文憲、謝志清均無仇
      恨或金錢糾紛，業經證人謝敏翔證述在卷（見本院審判筆
      錄第16頁），復據被告許文憲、謝志清陳述明確（見前開
      偵查卷第15頁反面，本院100 年7 月18日訊問筆錄第9 頁
      ），衡諸常情，證人謝敏翔應無誣陷被告許文憲、謝志清
      之可能，且證人謝敏翔所稱其見被告許文憲、謝志清撫摸
      甲女下體等情，復與證人楊皖欣、周明峰、吳玉然、王桂
      蘭前揭證述內容相符，是被告許文憲、謝志清於前揭時、
      地均曾撫摸甲女下體等情，應足認定。
（二）被告謝志清雖辯稱其在基隆火車站大廳門前飲酒時即已酒
      醉，對於之後發生情形均無所悉云云（見本院100 年7 月
      18日訊問筆錄第8 至9 頁），且被告謝志清之辯護人辯稱
      當時被告謝志清已酒醉，應無從判斷行為之效果，自無法
      藉由撫摸甲女之行為滿足性慾等情，然查：
    1.證人謝敏翔證稱其與被告謝志清等人在基隆火車站大廳門
      前飲酒，遭火車站人員驅趕後，其與被告謝志清均自行步
      行至「萊爾富便利商店」旁騎樓，且其撫摸甲女下體時，
      被告謝志清之神智仍屬清醒等情（見本院100 年7 月18日
      訊問筆錄第2 至3 頁、審判筆錄第16頁）；又證人楊皖欣
      、吳玉然均證述其等於上開時、地見被告謝志清、謝敏翔
      、許文憲均專注圍在甲女周圍，無人醉倒等語（見前開偵
      查卷第58、80至81頁），且依證人楊皖欣、周明峰、吳玉
      然、王桂蘭前揭所述，被告謝志清、謝敏翔、許文憲聯手
      脫去甲女所著褲子後，均曾撫摸甲女下體，當被告謝敏翔
      以手指插入甲女性器時，被告謝志清尚與被告許文憲在旁
      掰開甲女大腿，並撫摸甲女下體等情，足見被告謝志清尚
      知配合被告謝敏翔之動作，堪信被告謝志清應非全無意識
      ，則被告謝志清前揭所辯是否可採，即非無疑。
    2.證人即基隆市警察局第一分局忠二路派出所警員許琴國於
      本院審理時證稱其於100 年5 月28日晚間6 時50分許，據
      報抵達上述地點時，見被告謝志清坐在地上，無倒臥地面
      昏睡之情形，且其要求被告謝志清返回警局後，被告謝志
      清可自行行走，無需他人攙扶，被告謝志清對於其所為指
      令均得理解，無喪失意識之情形等語（見本院審判筆錄第
      6 至9 頁）；證人即基隆市警察局第一分局忠二路派出所
      警員劉薏璟復稱其與許琴國抵達現場時，被告謝志清坐在
      路邊，無倒地昏睡之情形，當時被告謝志清意識尚屬清醒
      ，且其要求被告謝志清乘坐警車返回警局時，被告謝志清
      未為反抗，亦配合指示上車，並得自行行走，之後，當其
      在警局對被告謝志清拍照建檔之際，被告謝志清復得理解
      其所為之指示內容，並遵照指示動作，而被告謝志清於過
      程中均否認碰觸甲女身體等情（見本院審判筆錄第11至14
      頁），堪見警方據報到場時，被告謝志清對於警員所為指
      示均得理解，復得自行行走，無全然失去意識之情形。另
      依據本院卷附編號3 現場錄影畫面翻拍照片所示，警員到
      場時，被告謝志清背靠牆壁坐在地面，左手撐在左腳膝蓋
      上，並觀看右側情形，足徵當時被告謝志清無昏睡或喪失
      意識之情形。況被告謝志清於100 年5 月28日晚間8 時35
      分接受第1 次警詢時，經警詢問個人基本資料，均得立即
      針對警員之提問正確回答，當警員複述被告謝志清之基本
      資料錯誤時，被告謝志清尚知當場糾正，且警員依刑事訴
      訟法第95條規定，告知被告謝志清涉嫌妨害性自主案件時
      ，被告謝志清即稱「沒有，我沒有」，待警員告知基本權
      利後，被告謝志清則再度表示「告訴你沒有就沒有，那是
      他不是我，明明就是那個人」，並以手指向被告謝敏翔、
      許文憲所坐位置等情，業據本院當庭勘驗警詢錄影畫面屬
      實（見本院勘驗筆錄第16至17頁）；復佐以證人劉薏璟前
      述被告謝敏翔於警方到場後，一再否認碰觸甲女身體等情
      ，益見被告謝志清於100 年5 月28日晚間，就警員係針對
      甲女身體遭不當碰觸進行調查一節已有認知，且被告謝志
      清對於警員提問均得了解，並針對警員之提問回答，當警
      員告知所涉罪名時，復澄清該案與其無涉，表示行為人應
      為被告謝敏翔、許文憲，堪信被告謝志清對於事發過程非
      全然不知，是認被告謝志清辯稱其因酒醉，對於本案發生
      過程全無所悉云云，應非足信。而辯護人辯稱被告謝志清
      於行為時已無意識，無從自行為滿足性慾等情，即難謂有
      據。
（三）另被告許文憲之辯護人固辯稱本案發生時，被告許文憲、
      謝敏翔、謝志清均因酒醉意識不清，無從形成共同意思或
      利用彼此行為而成立共同正犯，因被告許文憲僅撫摸甲女
      身體，而被告謝敏翔以手指插入甲女性器之行為，應與被
      告許文憲無涉，故被告許文憲應僅就猥褻行為負擔刑責等
      情。惟按意思之聯絡並不限於事前有所謀議，即僅於行為
      當時有共同犯意之聯絡者，亦屬之，且其表示之方法，亦
      不以明示通謀為必要，即相互間有默示之合致，亦無不可
      （最高法院73年台上字第1886、2364號判例可資參照）。
      本件被告許文憲、謝敏翔及謝志清於100 年5 月28日晚間
      8 時41分、47分及56分接受呼氣酒精濃度測試後，測得呼
      氣酒精濃度分別為每公升0.61、0.68及1.6 毫克，此有酒
      精濃度測試結果附卷可參（見前開偵查卷密封袋），足見
      被告許文憲、謝敏翔及謝志清當日確有飲酒，然被告許文
      憲及謝敏翔均自陳其等於上開時、地撫摸甲女身體時，神
      智均屬清醒等情（見本院100 年7 月18日訊問筆錄第3 、
      7 頁），當時被告謝志清亦非處於全無意識之狀態，已如
      前述；而依證人吳玉然、王桂蘭前揭所述，被告許文憲、
      謝志清及謝敏翔係聯手脫去甲女所著褲子，且當被告謝敏
      翔以手指插入甲女性器時，被告許文憲及謝敏翔在被告謝
      敏翔之兩側，掰開甲女之大腿，並撫摸甲女之下體，則自
      被告許文憲、謝志清及謝敏翔之行為觀之，足認其等於行
      為時，已有犯意聯絡及行為分擔，參酌上開所述，自應成
      立共同正犯，不以當時被告許文憲及謝志清有無就性交行
      為，與被告謝敏翔達成明示謀議為必要，則縱使被告許文
      憲及謝志清未以手指插入甲女之性器，其等對於被告謝敏
      翔所為性交之行為，仍應負擔共同正犯之罪責，是辯護人
      上開所辯非屬有據。本件事證明確，被告謝敏翔、許文憲
      及謝志清之犯行均堪認定。
、法律適用部分
一、按刑法第225 條乘機性交、猥褻罪所謂利用其他相類似之情
    形，不能或不知抗拒而為性交、猥褻者，係指行為人利用被
    害人因精神、身體障礙或心智缺陷等情形以外之原因，如乘
    被害人因酒醉、昏睡、藥物或其他因素，致其意識之辨別能
    力顯著減低、無同意性交之理解或其行動能力受限，已處於
    無可抗拒之狀態，而為性交或猥褻之行為而言；至被害人之
    所以有此情狀，縱因自己之行為所致，仍不能解免乘機對其
    性交者之刑責（最高法院100 年度台上字第700 號、96年度
    台上字第4376號及73年度台上字第2526號判決可資參照）。
    本件證人甲女自承因性喜飲酒，遂於前開時間，與被告許文
    憲等人在基隆火車站大廳門前飲酒，其間因酒醉昏睡等情（
    見前開偵查卷第86頁），而被告謝敏翔、許文憲及謝志清利
    用甲女酒醉昏睡不能抗拒之際，撫摸甲女之下體，被告謝敏
    翔復將手指插入甲女之性器來回抽動而為性交，參酌首揭所
    述，即已該當乘機性交罪，不因甲女酒醉係因自行飲酒過量
    所致而異，是核被告謝敏翔、許文憲及謝志清所為，均係犯
    刑法第225 條第1 項之乘機性交罪。
二、被告謝敏翔、許文憲及謝志清間，有犯意聯絡及行為分擔，
    應論以共同正犯。
三、被告謝敏翔及謝志清曾受前開徒刑之執行完畢，此有臺灣高
    等法院被告前案紀錄表在卷供參，其等受徒刑之執行完畢後
    ，再為本件犯行，均係於5 年以內故意再犯有期徒刑以上之
    罪，為累犯，應分別依刑法第47條第1 項之規定加重其刑。
四、又按行為時因精神障礙或其他心智缺陷，致不能辨識其行為
    違法或欠缺依其辨識而行為之能力者，不罰；行為時因前項
    之原因，致其辨識行為違法或依其辨識而行為之能力，顯著
    減低者，得減輕其刑；前2 項規定，於因故意或過失自行招
    致者，不適用之，刑法第19條定有明文。經查：
（一）被告謝敏翔及許文憲於行為時雖已飲酒，然被告謝敏翔及
      許文憲均陳稱其等於上開時、地撫摸甲女身體時，神智均
      屬清醒，且知悉其等所為不當等情（見本院100 年7 月18
      日訊問筆錄第3 、7 頁）；又警方於100 年5 月28日晚間
      據報到場時，被告許文憲作勢將甲女之內褲穿上，被告謝
      敏翔則自地面站起，欲朝基隆火車站方向離去，均遭警制
      止，而被告謝敏翔及許文憲對於警方所為指令均得理解並
      遵守，當時被告謝敏翔及許文憲之神智均屬清醒等情，業
      經證人許琴國及劉薏璟證述明確（見本院審判筆錄第7 至
      9 、11至13頁），復據本院當庭勘驗警方現場錄影畫面屬
      實（見本院審判筆錄第15頁），堪見被告謝敏翔及許文憲
      之精神狀態應屬正常，且被告許文憲見警方到場，即作勢
      將甲女遭褪去之內褲穿回，以圖掩飾其等所為犯行，被告
      謝敏翔則欲趁隙離去現場，足信被告許文憲及謝敏翔知其
      等所為係屬法所不許之行為，亦徵被告謝敏翔及許文憲為
      前開犯行時，並未因精神障礙，致不能辨識其行為違法或
      欠缺依其辨識而行為之能力，該等能力亦無顯著降低之情
      形，自無從適用刑法第19條第1 、2 項之規定。
（二）被告謝志清於行為時固非全無意識，已如前述，惟被告謝
      志清於100 年5 月28日晚間8 時56分接受呼氣酒精濃度測
      試後，測得呼氣酒精濃度高達每公升1.6 毫克，此有酒精
      濃度測試結果附卷可參（見前開偵查卷密封袋），足見當
      時被告謝志清體內所含酒精濃度甚高；又自現場照片觀之
      ，被告謝志清確呈神情渙散、眼神呆滯之情形（見前開偵
      查卷第23頁上方照片），證人許琴國亦證稱其據報到場時
      ，自被告謝志清之神態觀察，認被告謝志清之酒醉情形較
      為明顯等情（見本院審判筆錄第8 頁）；另被告謝志清於
      100 年5 月28日晚間接受第1 次警詢時，有喃喃自語之情
      形，業經本院當庭勘驗警詢錄影畫面在卷（見本院勘驗筆
      錄第16至17頁），且被告謝志清在第1 次警詢筆錄上之簽
      名，與其在第2 次警詢筆錄及偵查、本院訊問、準備程序
      、勘驗筆錄上之簽名相較，被告謝志清於100 年5 月28日
      晚間在第1 次警詢筆錄之簽名，字體明顯較大，且筆勢較
      為零亂，此有警詢、偵查及本院訊問、準備程序、勘驗筆
      錄可參（見前開偵查卷第16、17頁、第19頁反面、第47、
      64頁，本院100 年度聲羈字第66號卷第14頁、100 年7 月
      18日訊問筆錄第10頁、準備程序筆錄第21頁、勘驗筆錄第
      18頁），堪認被告謝志清所述其於行為時酒醉等情，應非
      虛妄，且其控制能力應受酒精之影響而降低，足信被告謝
      志清於行為時，確因酒醉，致其辨識行為違法或依其辨識
      而行為之能力，有顯著降低之情形。再者，被告謝志清陳
      稱其在基隆火車站大廳門外飲酒前，即與被告謝敏翔在國
      光客運車站外飲酒，嗣其與被告謝敏翔行經基隆火車站前
      ，適遇被告許文憲等人在火車站大廳門外飲酒，始加入繼
      續飲酒等情（見本院100 年7 月18日訊問筆錄第8 至9 頁
      ），核與證人謝敏翔證述之情節相符（見前開偵查卷第62
      頁，本院100 年7 月18日訊問筆錄第2 頁、審判筆錄第16
      頁），可見被告謝志清加入被告許文憲及甲女在基隆火車
      站大廳門外飲酒前，已與被告謝敏翔共飲酒類，復無證據
      足以證明被告謝志清係為利用酒醉之際，對甲女為前述犯
      行，而故意或過失自行招致酒醉之結果，即難認有刑法第
      19條第3 項之適用，爰依刑法第19條第2 項之規定，就被
      告謝志清部分減輕其刑，並先加後減之。
五、爰審酌被告謝敏翔、許文憲、謝志清為滿足性慾，竟利用甲
    女泥醉不能抗拒之際，對前非相識之甲女為前述犯行，顯未
    尊重甲女之身體自主權，且被告謝敏翔、許文憲、謝志清於
    傍晚時間，在人車往來甚為頻繁之前址騎樓，無視眾多路人
    在場之情形，逕在公共場所為前述犯行，顯將國家法律及社
    會道德規範均視為無物，嚴重敗壞社會善良風俗，實不宜輕
    縱，又被告許文憲及謝志清於警詢、偵查及本院審理時均否
    認犯行，難謂已有悔悟之心，另被告謝敏翔於警詢、偵查及
    本院審理之初，雖否認將手指插入甲女性器，然被告謝敏翔
    於本院審理期間已坦承犯行，犯後態度尚屬良好，並審酌被
    告謝敏翔以手指插入甲女性器，與被告許文憲及謝志清所為
    撫摸甲女下體之行為相較，被告謝敏翔所為之侵害程度最為
    嚴重等一切情狀，分別量處如主文所示之刑。
據上論斷，應依刑事訴訟法第299 條第1 項前段，刑法第28條、
第225 條第1 項、第47條第1 項、第19條第2 項，判決如主文。
本案經檢察官高永棟到庭執行職務。
中    華    民    國   100    年    8     月    25    日
                  刑事第三庭審判長法    官  陳志祥
                                  法    官  黃梅淑
                                  法    官  邰婉玲
以上正本證明與原本無異。          
如不服本判決應於收受送達後10日內向本院提出上訴書狀，並應
敘述具體理由；其未敘述上訴理由者，應於上訴期間屆滿後20日
內向本院補提理由書（均須按他造當事人之人數附繕本）「切勿
逕送上級法院」。
中    華    民    國   100    年    8     月    25    日
                                  書 記 官  蘇鈺婷
附錄論罪法條：
刑法第225 條第1 項
對於男女利用其精神、身體障礙、心智缺陷或其他相類之情形，
不能或不知抗拒而為性交者，處 3 年以上 10 年以下有期徒刑
。